臺灣臺南地方法院刑事判決　　　　　　 94年度簡上字第146號
上　訴　人
即　被　告　丙○○
選任辯護人　林樹根律師
　　　　　　洪茂松律師
　　　　　　邱麗妃律師
上列上訴人因妨害公務案件，不服本院94年度簡字第470號，中
華民國94年3月17日第一審簡易判決（聲請簡易判決處刑案號：
臺灣臺南地方法院檢察署94年度偵字第238號），提起上訴，本
院管轄之第二審合議庭判決如下：
    主  文
上訴駁回。
    事  實
一、丙○○曾於民國九十一年間因違反貪污治罪條例案件，經臺
    灣臺中地方法院以九十年度訴字第一四六號判處有期徒刑二
    年，緩刑五年，褫奪公權三年確定，現仍在緩刑期間內。渠
    仍不知悔改，於九十三年十一月二十一日凌晨零時二十五分
    許，在臺南縣新化鎮○○路八Ο九號前，因違規騎乘未經核
    准領用牌照之二輪重型拼裝車（引擎號碼ZX900E－889822號
    ），為警查獲並扣得前開車輛，且將之停放保管在同鎮○○
    路六六Ο巷五Ο號臺南縣警察局新化分局唪口派出所之停車
    場內。詎丙○○明知前開車輛已係警察職務上掌管之物品，
    因恐警方將前開車輛銷毀，竟以一妨害公務之犯意，先於同
    日上午五時五十分許，趁警力單薄之際，私自至前開停車場
    ，騎乘該扣押車輛離去，而隱匿之。嗣警方循線於同日下午
    約四、五時許聯絡丙○○交出前開車輛，因丙○○已將前開
    車輛解體喪失原來效用而損壞前開公務員職務上掌管之車輛
    ，乃另行請貨車將一同型車輛載運至新化分局唪口派出所，
    經警發現有異後，始告知警方於同日晚上約九時許，至高雄
    市○鎮區○○路與至善路口處查獲前開解體車輛之引擎骨架
    一具。
二、案經臺南縣警察局新化分局報請臺灣臺南地方法院檢察署檢
    察官偵查後聲請以簡易判決處刑。
    理  由
一、訊據上訴人即被告（以下簡稱被告）丙○○固坦承有未經警
    察同意將前開車輛騎離新化分局唪口派出所之停車場，並加
    以拆解之事實，惟矢口否認有隱匿及損壞公務員職務上所掌
    管物品之犯意，辯稱：他不知道不能將前開車輛騎走，而且
    他是因發生車禍，車輛有損壞，因警方通知要將機車交回派
    出所，為了方便搬運前開車輛交還警方而請車行拆解前開車
    輛云云。惟查：
（一）被告於警詢中供稱他是趁警方不注意時，以備份鑰匙發動
      引擎騎走前開機車（警詢卷第3頁）。他怕警方查扣後銷
      毀前開機車（警詢卷第4頁）。於本院亦供稱他是以備份
      鑰匙騎走前開機車，警察有將前開機車後輪放氣。他因不
      知道原本開單之警察在那裡，所以未向警察拿（扣押之原
      來）機車鑰匙。他打電話通知朋友來載他，朋友都沒有時
      間來載他，他等到五點多，才會想說先騎回家。（94年8
      月31日審判筆錄）。本件被告既明知前開機車為警扣押並
      放氣，且未發還鑰匙，其顯已知悉前開機車已係警察所扣
      押之職務上掌管之物品。況被告於唪口派出所時既已打電
      話通知友人來載他，顯見其明知前開機車已係由警察扣押
      保管，不可能於當日發還，故打電話通知友人來載他。尤
      有甚者，被告親自親簽收之舉發違反道路交通管理事件通
      知單代保管物件欄內亦載明「扣空車乙部」，此亦有前開
      通知單本院卷可稽。被告所辯他不知道不能將前開車輛騎
      走云云，不足採信。
（二）證人即唪口派出所員警乙○○於本院亦證稱案發當天他值
      班時接到二通電話，第一通問派出所要怎麼走，因被告原
      本就叫朋友要來載被告，被告說要去外面等朋友，被告剛
      剛出去，他就接到電話問派出所要怎麼走，結果被告就把
      機車騎走了，被告騎走之後，他跑出去要阻止被告時，因
      為被告騎車子騎的很快，他沒有攔到，又接到第二通電話
      ，說他的服務態度很差，要告他。被告大約五點五十八分
      騎走機車的，被告從十二點多查獲後，到凌晨五點五十八
      分前都在派出所被告要把機車騎走時，並沒有告知他們這
      是查扣的物品怎麼可以把機車騎走。益徵被告顯係利用警
      方不注意時，騎走扣押之前開機車而隱匿之。
（三）被告騎走前開機車後，前開機車已經拆解等情，業據被告
      供明在卷，並有卷附照片三幀可稽。被告於警詢中供稱他
      是趁警方不注意時，以備份鑰匙騎走前開機車，因前輪沒
      有胎壓有摔倒過，請綽號阿名之友人代為叫拖車【載回家
      】（警詢卷第3頁）。嗣於偵查中改稱車子是在【174縣道
      】發生車禍，他就請友人「阿明」叫貨運行的人來載車「
      阿明」的電話是【（07）0000000 】。機車是拖去凱旋路
      上之【警偉機車行】，老闆叫【洪福來】，他不知道車子
      是誰拆解的（偵查卷第6頁）。被告請求傳訊之證人戊○
      ○於本院雖供稱他綽號叫「阿明」，開設【仁宏機車行】
      ，被告於九十三年十一月二十一日打電話給他，說機車出
      車禍，要他去載運機車，因為機車沒辦法騎。後來機車載
      到他店裡，車頭前半段全毀。被告原本是要修理前開機車
      ，要拆開才知道是否能修理，拆開後發現沒有零件，所以
      不能修理。是在機車行拆解，後來被告叫他把引擎骨架載
      至高雄市○○路與至善路口。並稱他的電話號碼為000000
      0、0000000000，並無（07）0000000號電話；他是找朋友
      的貨車去載機車，而不是找貨運行去載。他知道是在台南
      縣省道載（94年8月31日審判筆錄）。然證人戊○○之供
      述與被告之前開供述矛盾之處甚多，顯難認定被告係因出
      車禍，而將前開機車載到機車行，為修理機車而拆解前開
      機車。
          再被告於本院雖另辯稱係為方便將前開機車搬運交還
      警方，故拆解前開機車。然既為方便將前開機車搬運交還
      警方，而拆解前開機車，則被告所交還予警方之物品應係
      前開機車解體之全部組裝零件，而非僅係卷附照片所示之
      引擎骨架。被告於九十三年十一月二十一日警詢時亦佯稱
      組裝零件不清楚放置何處（警詢卷第5頁）。迄同年十二
      月十二日警詢時始供稱拆解後其他組件在他家裡（警詢卷
      第10頁）。參諸被告於警詢時所供稱他是怕警方查扣後銷
      毀而隱匿騎走前開機車後之放置地點（警詢卷第4頁）等
      情，本件被告應係怕警方查扣後銷毀而將前開機車損壞解
      體，以保留部分組件。況且，不論被告拆解前開機車之目
      的為何，其將前開機車解體而僅將引擎骨架交還警方，自
      行保留部分組件，已使前開機車喪失其效用，其有損壞前
      開機車之故意甚明。
          綜上所述，被告前開所辯並不足採，本件事證明確，
      被告前開犯行，堪予認定。
二、核被告丙○○所為，係犯刑法第一百三十八條之損壞公務員
    職務上掌管之物品罪。查被告隱匿並損壞該扣押車輛之行為
    ，雖均係各該當刑法第一百三十八條規定之數行為，然被告
    係基於妨害公務之單一犯意，依序為實施隱匿、損壞該扣押
    車輛之數個動作，且係侵害同一國家法益，故僅論以損壞公
    務員職務上掌管之物品罪。本院原審依被告於警詢中及偵查
    中之供述及現存之證據，認被告犯行明確，而依刑事訴訟法
    第四百四十九條第一項前段、刑法第一百三十八條，判處被
    告有期徒刑三月，其認事用法均無不當，量刑亦屬妥適，被
    告上訴指摘原判決不當，非有理由，應予駁回。
三、本件事證明確，被告聲請傳喚臺南縣警察局新化分局唪口派
    出所所長丁○○到庭部分，其待證事項與臺南縣警察局新化
    分局唪口派出所員警乙○○部分相同，本院認尚不影響上開
    事證之認定，核無必要，併予敘明。
據上論斷，應依刑事訴訟法第四百五十五條之一第一項、第三項
、第三百六十八條，判決如主文。
本案經檢察官甲○○到庭執行職務。
中　　華　　民　　國　　94　　年　　9 　　月　　14　　日
　　　　　　　      刑事第二庭審判長法　官  鄭文祺
　　　　　　　　　　  　　　　　    法　官  陳賢德
　　　　　 　 　　　　  　　　　　　法　官  林中如
以上正本證明與原本無異。
不得上訴。
　　　　　　　　　　　　　　　　　　書記官  楊宗哲
中　　華　　民　　國　　94　　年　　9 　　月　　16　　日
